【裁判字號】    99,勞抗,24
【裁判日期】    991201
【裁判案由】    給付違約金等
【裁判全文】
臺灣高等法院民事裁定                  99年度勞抗字第24號
抗  告  人  中華航空股份有限公司
法定代理人  魏幸雄
代  理  人  蘇文生律師
上列抗告人因與鄭吉欽等間請求給付違約金事件，對於中華民國
99年10月7日臺灣臺北地方法院99年度勞訴字第328號裁定，提起
抗告，本院裁定如下：
    主  文
抗告駁回。
抗告訴訟費用由抗告人負擔。
    理  由
一、按因契約涉訟者，如經當事人定有債務履行地，得由該履行
    地之法院管轄，此乃民事訴訟法第12條就特別審判籍所設之
    規定，是項約定，無論以文書或言詞，抑以明示或默示為之
    ，是否與債權契約同時訂定，固均無不可，惟必以當事人間
    有約定債務履行地之意思表示合致，始有該條規定之適用。
二、本件抗告人主張相對人鄭吉欽違反聘僱契約，與相對人鄭惠
    娟應連帶賠償提起本件訴訟。經查：相對人之住所均設於台
    南市，為其所自承，並有戶籍謄本可按，原法院並非其普通
    審判籍，應甚明確。抗告人主張兩造間默示約定債務履行地
    為臺北市，為相對人所否認。抗告人為此主張，無非以相對
    人鄭吉欽在離職前任職之抗告人公司航務處A340機型機隊，
    而該處位於台北市○○○路405巷123弄3號內 抗告人之松山
    訓練區，其擔任副機師執行飛航任務時均須至前述組員中心
    報到，指派確認飛航任務後，再前往桃園機場執行分配任務
    ，且依聘僱契約應提供之勞務、勤務內容，除了駕駛飛航器
    之飛行勤務外，尚包括訓練、檢定、辦公室職務及待命職務
    等地面勤務，履行該等給付勞務義務之所在地，即抗告人公
    司之松山訓練區為據，惟此係相對人鄭吉欽依據聘僱契約履
    行給付之處所，並無就履行地有特別約定之情事，與民事訴
    訟法第12條所指經當事人定有債務履行地之情形有別，其主
    張原法院因兩造間有約定履行地之行為而有管轄權云云，自
    無可採。再者，相對人已具狀陳稱相對人鄭惠娟於調解期日
    到場，係為免遭罰款，並非為本案言詞辯論，無民事訴訟法
    第25條規定之適用，本件訴訟以在台南地院進行較便利等語
    ，有民事陳報狀在卷可稽，原法院亦難以相對人不抗辯無管
    轄權而為本案言詞辯論而取得管轄權。原法院以其無管轄權
    為由，裁定將本件訴訟移送至有管轄權之臺灣臺南地方法院
    ，並無違誤，抗告意旨指摘原裁定不當，聲明廢棄，並無理
    由，應予駁回。
三、據上論結，本件抗告為無理由。依民事訴訟法第495條之1第
    1項、第449條第1項、第95條、第78條，裁定如主文。
中    華    民    國    99    年    12    月     1    日
                  勞工法庭
                      審判長法  官  黃熙嫣
                            法  官  陳邦豪
                            法  官  李國增
正本係照原本作成。
本裁定除以適用法規顯有錯誤為理由外，不得再抗告。如提起再
抗告，應於收受後10日內委任律師為代理人向本院提出再抗告狀
並繳納再抗告費新台幣１千元。
中    華    民    國    99    年    12    月    2     日
                            書記官  倪淑芳

司法院資訊處製作；財團法人民間司法改革基金會備份。
